# 在建工程及固定资产

提问人：zixun2022 时间：2023-02-26 15:32:05
陈老师您好！
1 、 假如企业的在建项目发生了减值的状况，在预计资产的经济利益不变的情况下，后续在建工程发生的成本是否均应费用化进行处理呢
2 、按照固定资产准则规定，对不同的预期使用年限及效用的的固定资产应单独设置明细并采用不同的年限进行计提折旧，例如对于有替换周期的资产应按替换周期的时间进行计提折旧。
1 、我的问题是，对于公司日常维修及大修理的被替换下来的资产是否均需要按照替换周期进行会计处理呢，假如被替换下来的资产的初始金额比较小，有的企业在初始进行会计处理的时候混到了其他使用年限更长的资产的账面价值中了，导致被替换下来的资产的账面价值没有办理进行终止确认处理，请问这种情况下如何进行会计处理呢。
如果涉及到改建扩建的情况下，因其亦不能识别初始的资产金额，导致亦不能对其进行终止确认处理，这种情况下如何进行会计处理呢。
2 、在资产的构建过程中，有些金额特别小的，与其他资产一起形成单一功能的情况下，这时候是否不需要考虑因其修理被替换的账面价值的情况呢，

回答人：chenyiwei
1 、在建工程的可收回金额是等于预计未来现金流量现值减去至完工尚需发生的支出。因此，对于已计提减值准备的在建工程，其后续支出仍可以正常计入资产成本（在未超出此前预计的后续支出的前提下）。
2 、（ 1 ）对于此处的“部件折旧法”的运用，可基于重要性原则选择若干单位价值大、使用寿命与主体固定资产使用年限差异较大的部件。
的企业在初始进行会计处理的时候混到了其他使用年限更长的资产的账面价值中了，导致被替换下来的资产的账面价值没有办理进行终止确认处理，则替换新部件的成本作为维持现有固定资产产出能力的支出，予以费用化处理。
（ 2 ）同上，基于重要性原则予以考虑。